# 求助陈版 :对在单个联营企业或合营企业中的权益是否重要的判断。

提问人：csse235 时间：2021-03-14 08:05:07
如何判断企业在单个联营企业或者合营企业中的权益是否重要？有什么指引或标准吗？

回答人：chenyiwei
没有明确规定，可根据重要性原则判断，例如投资成本或长期股权投资期末余额占总资产或净资产的比例、投资收益占本期利润总额的比例等。必要时要与审计重要性水平对应起来。